臺灣臺中地方法院刑事判決　　　　　　　　　　　　九十三年度交訴字第一五五號
　　公　訴　人　臺灣臺中地方法院檢察署檢察官
　　被　　　告　甲○○
右列被告因業務過失致死案件，經檢察官聲請簡易判決處刑（九十三年度偵字第一三
０七三號），本院沙鹿簡易庭認不宜以簡易判決處刑（九十三年度沙交簡字第六三四
號），簽移本院刑事庭依通常程序審理，合議庭裁定由受命法官獨任行簡式審判程序
，判決如左：
    主  文
甲○○從事業務之人，因業務上之過失致人於死，處有期徒刑壹年。緩刑年。
    犯罪事實
一、甲○○係重複塑膠行之負責人，駕駛堆高機搬運貨物為其附隨之業務，為從事駕
    駛業務之人，於民國九十三年三月二十七日晚上七時三十分許，在臺中縣沙鹿鎮
    ○○路二五一號前，因駕駛堆高機搬運貨物至停放於人行道上之貨車上，本應注
    意非屬汽車範圍必須行駛於道路之動力機械，應比照道路交通安全規則第八十條
    之規定向公路監理機關申請核發臨時通行證，憑證行駛；又不得利用道路為工作
  場所，而依當時天候雨、夜間有照明、路面無缺陷、無障礙物、視距良好等路況
    ，又無不能注意之情形，竟疏未注意，即駕駛未請領臨時通行證之堆高機利用道
    路為工作場所，並將堆高機暫停路旁，適吳錦源酒後騎乘車牌號碼ＮＷＱ─七八
    九號重型機車，沿中棲路由西向東方向行駛，行經該處，不慎撞擊前開堆高機之
    左側，再撞及中棲路上之分隔島，致吳錦源受傷倒地，經送醫急救，仍於同年月
    二十九日三時三十分許，因胸腹部挫傷併內出血致外傷性休克不治死亡。
二、案經吳錦源之妻乙○○訴由臺中縣警察局清水分局報告臺中地方法院檢察署檢察
    官，及臺中地方法院檢察署檢察官據報相驗屍體後自動檢舉偵查後，聲請以簡易
    判決處刑。
    理  由
一、右揭犯罪事實，業據被告甲○○於本院審理時坦承不諱，核與證人即在場與被告
    一同搬運貨物之陳武奇於警詢時證述之情節相符，並有道路交通事故現場圖、調
    查報告表（一）（二）、光田綜合醫院（急）生化檢驗報告單各一紙、現場照片
    六幀等在卷可稽。而被害人吳錦源確因本件車禍於九十三年三月二十九日三時三
    十分許，因胸腹部挫傷併內出血致外傷性休克而死亡，亦經臺灣臺中地方法院檢
    察署檢察官督同法醫師相驗屬實，製有勘驗筆錄、相驗屍體證明書、驗斷書各一
    份附卷為憑。按非屬汽車範圍必須行駛於道路之動力機械，應比照道路交通安全
    規則第八十條之規定向公路監理機關申請核發臨時通行證，憑證行駛；又不得利
    用道路為工作場所，道路交通安全規則第八十三條、第一百四十條第三款分別定
    有明文，被告駕車自應注意上述道路交通安全規定。又依卷附道路交通事故調查
    報告表（二）之記載，當時天候雖雨、惟夜間有照明、路面無缺陷、無障礙物、
    視距良好等路況，依當時情形，被告顯無不能注意之情形，竟疏未注意及此，駕
    駛未請領臨時通行證之堆高機利用道路為工作場所，並暫停路旁，妨害車道上車
    輛通行，致被害人吳錦源死亡，被告自應負過失責任，足認被告之自白與事實相
    符。而被告之過失行為與被害人吳錦源之死亡結果間，具有相當因果關係。本件
    事證明確，被告過失致死犯行堪以認定。起訴意旨雖另認被告停車時，在夜間無
    燈光設備或照明不清之道路，未顯示停車燈光或反光標識，有違反道路交通安全
    規則第一百十二條第一項第十三款規定之情形，惟依卷附現場照片（相驗卷第十
    六頁、第十七頁）所示，前開堆高機後方本即裝設有反光條於其上，以警示後方
    來車，且依前開卷附照片觀之，該反光條於夜間之反光效果明顯，故被告縱未於
    道路上另行設置反光板或其他設施，仍應認已符合該條款所定之注意義務，而不
    得遽認被告有違反該注意義務之情，併此敘明。
二、被告甲○○係重複塑膠行之負責人，駕駛堆高機搬運貨物為其附隨業務之事實，
    業經被告於本院審理時供述在卷，為從事駕駛業務之人，於執行業務中肇事致人
    死亡，核被告所為，係犯刑法第二百七十六條第二項之業務過失致死罪。被告於
    肇事後，在有偵辦犯罪職務之公務員發覺前，自行報案，並於臺中縣警察局清水
    分局警員王詩佳到場時陳述肇事經過，並接受裁判，有臺中縣警察局受理各類案
    件紀錄表、警詢筆錄、偵訊筆錄及本院審判筆錄各一份附卷可稽，核與自首要件
    相符，應依刑法第六十二條前段規定減輕其刑。爰審酌被告過失之程度，及被告
    犯後坦承犯行，並已與被害人吳錦源家屬達成民事和解並賠償損害，犯後態度尚
    稱良好等一切情狀，量處如主文所示之刑。末查被告前未曾受有期徒刑以上刑之
    宣告，有臺灣高等法院被告全國前案紀錄表在卷可按，被告因過失致犯本罪，經
    此偵審程序及刑之宣告教訓後，當知謹慎而無再犯之虞，本院因認所宣告之刑，
    以暫不執行為適當，爰併宣告緩刑三年，以勵自新。
據上論斷，應依刑事訴訟法第四百五十二條、第二百七十三條之一第一項、第二百九
十九條第一項前段，刑法第二百七十六條第二項、第六十二條前段、第七十四條第一
款，罰金罰鍰提高標準條例第一條前段，判決如主文。
本案經檢察官丙○○到庭執行職務。
中      華      民      國    九十三    年     十二     月    二十一    日
                                  臺灣臺中地方法院交通法庭
                                      法  官  張  清  洲
右正本證明與原本無異。
如不服本判決，應於送達後十日內向本院提出上訴狀（須附繕本），上訴於臺灣高等
法院臺中分院。
                                      書記官
中      華      民      國    九十三    年     十二     月    二十一    日
附錄論罪科刑法條
中華民國刑法第二百七十六條
因過失致人於死者，處二年以下有期徒刑、拘役或二千元以下罰金。
從事業務之人，因業務上之過失犯前項之罪者，處五年以下有期徒刑或拘役，得併科
三千元以下罰金。
